# EPC 收入的时段法确认

提问人：山菜 萝 卜 时间：2022-04-06 21:27:52
陈版主好，想请教一个问题，某企业为专用设备制造企业，采用EPC模式为客户服务，公司拟采用时段法确认收入。公司与客户签订的合同内容包括设计、制造、安装施工，并明确了设计、制造、安装施工的价格，公司采用时段法确认收入，且设计、制造、安装施工构成同一个履约义务，由于设计、制造、安装施工对应的增值税率不同，公司在确认收入的同时，应如何计提应交增值税。目前公司有三种思路： 1 、按照开票顺序对应的增值税率分阶段计提； 2 、按照加权平均增值税率计提； 3 、在确认收入时，分别计算设计、制造、安装施工的完工进度，按照各自的完工进度分别计提增值税。请问陈版主，哪种计提方式更合理。

回答人：chenyiwei
增值税是价外税，并不影响损益。所以在计提确认应交增值税时，主要还是依据当前所确认的收入应适用何种税率来确定，而不是采用加权平均税率之类做法。
相对而言，“在确认收入时，分别计算设计、制造、安装施工的完工进度，按照各自的完工进度分别计提增值税”的做法更为合理。